Información de contacto

Email

steven181991@gmail.com

Dirección

Urbanizacion Loma Vista MZ 2680 - V23

Teléfono

0967352334

Fecha de nacimiento 18 Nov, 1991

Nacionalidad

Ecuatoriano

Enlace

linkedin.com/in/steven18199

Habilidades

iOS y Android

Arquitectura de Sistemas

IA y Data Analytics

Metodologías ágiles

Javascript y CSS

Lenguajes de desarrollo

ANGULAR

IONIC

PWA

BOOSTRAP

SQL SERVER

MYSQL

Visual Fox Pro

VB6.0

Idiomas

Ingles

Nivel básico

CCNA

Nivel básico. Cisco Networking Academy

Edwin Steven Toala Peña

Desarrollador de Aplicaciones

Desarrollador de Aplicaciones desde hace 17 años, apasionado por la tecnología y los avances que esta ha tenido. Durante mi trayectoria he podido obtener algunos conocimientos que me han ayudado a construir aplicaciones completas 100% de mi autoría publicándolas en tiendas como Play Store solventando necesidades de empresas.



En la actualidad me encuentro de forma autodidacta conociendo sobre la "Inteligencia Artificial", entendiendo como estas herramientas permitirían optimizar mi trabajo y generar nuevas soluciones.

Estoy buscando un empleo el cual me permita seguir ampliando mi experiencia, impulsándome a nuevos retos asumiendo responsabilidades de gestión y liderazgo.

Experiencia

Guayaquil,Ecuador Oct 2018 - Actualmente

Desarrollador de Aplicaciones

MAMJE

- Participar en Diseños de Arquitectura de Aplicaciones.
- Colaborar con la estrategia para Desarrollos Móviles de diferentes productos.
- Control de usabilidad de los Sistemas y Aplicaciones.
- Desarrollar aplicaciones en JavaScript y HTML5 para móviles.
- Desarrollar aplicaciones interactivas en Ajax.
- Revisar las programaciones de los compañeros/as.
- Investigar problemas con Aplicaciones existentes.
- Desarrollo Backend.
- · Arquitectura de Base de Datos.

Guayaquil, Urb. San Felipe Ene 2011 - Sep 2018

Desarrollador de Aplicaciones

Enterprises and Services

- Desarrollo en Visual Fox Pro 9.
- Participacion de reuniones en captacion de requerimientos.
- · Analisis de Procesos.
- Diseño de Interfaz y Optimizacion de Procesos.
- Uso de SQL SERVER (Transaccional).
- Desarrollo y Seguimiento de requerimientos solicitados.

Educación

Guayaquil, Ecuador 2010 - Actualmente

Guayaquil, Ecuador

1996 - 2010

Ingenieria en Sistemas Computacionales

Universidad Catolica Santiago de Guayaquil [UCSG]

- Expositor Desarrollo Web ERP para restaurantes
- Curso de Cisco [CCNA 1] Routing Switching
- 7mo Semestre [7/8]
- Base de Datos SQL SERVER

Administracion de Sistemas Academia Naval Almirante Illingworth

Office 2010 CMOS

- Desarrollo Visual Basic 6.0
- Bases de Datos SQL SERVER MYSQL

Proyectos

Aplicacion Hibrida - Ionic - Android : **Comercial Aguilar**Plataforma ERP + Aplicaciones Hibridas - Ionic - Android : **Nova Express Group**Aplicación de Gestion Empresarial - Escritorio :

- Disamp
- Natural Cors
- Annchery
- Seprotec
 Equaduar
- Ecuaduana Acocentsa

Perniacero (Santa Elena)Clinica Santa Ines (Milagro)

Macofer (Cuenca)Uniled (Santa Elena)

Certificados y cursos

Cisco Networking Academy - CCNA 1 Cisco Networking Academy - Introduccion a la Seguridad Informatica

Referencias

Ronald Prieto, Gerente de tienda, Talleres Prieto.

Telefono : 097 994 6964

Telefono: 098 952 6733

Correo : gerencia@resortesyescapesprieto.com

Magaly Cantos, Gestion Comercial, Cordialsa

Correo : magaly-cantos@hotmail.com

Tipo : B

Licencia de Conducir